# 请教版主，政府补助的新旧会计准则转换

提问人：aRQue 时间：2016-01-26 15:52:35
我们公司从 2016 年 1 月 1 日开始执行新会计准则，对于政府补助，查询了准则，属于不进行追溯调整的项目。
具体如下： 首次执行日，企业对于已经确认的政府补助，不予追溯调整。 首次执行日之后企业取得的政府补助，应当按照政府补助准则的规定进行会计处理。
想咨询的点是：对于首次执行日前取得的，但在执行日的时点尚未验收通过的，在 2016 年是否沿用旧准则处理？新准则只针对 2016年 1 月 1 日后取得的政府补助？
期待大神回复，感谢！！

回答人：chenyiwei
对于首次执行日前取得的，但在首次执行日的时点尚未验收通过，在首次执行日后满足《企业会计准则第 16 号——政府补助》第五条所规定的政府补助确认条件的政府补助项目，在其满足确认条件时，也是按新准则的规定进行处理。

提问人：aRQue 时间：2016-01-27 13:45:55
谢谢大神指点。
这样又有疑问了：
1. 比如 2015 年 6 月有个政府补助 100 万。 2015 年按旧准则，每次使用时分录如下：
Dr. 专项应付款-政府补助 100 万 Cr. XX费用 100 万
在验收的时候并不需要做任何的账务处理。 假设这个项目在 2016 年 1 月 30 日验收，那我需要把历史的账务做反冲吗？ 即把上一分录反冲？

回答人：chenyiwei
应不用，对首次执行日后新发生的作为补助对象的费用按新准则的方法处理即可。

提问人：aRQue 时间：2016-02-01 10:36:24
那就是说，同一个申请政府补助的项目，发生在 2015 年度的部分费用按旧准则处理，发生在 2016 年度的部分费用按新准则处理，是吗？

回答人：chenyiwei
如果该项目本身的支出核算不属于 38 号准则规定的首次执行日追溯调整项目，则可以这样理解。